【裁判字號】    92,聲,784
【裁判日期】    920819
【裁判案由】    
【裁判全文】
臺灣臺南地方法院民事裁定  九十二年度聲字第七八四號
    聲  請  人  士發機械有限公司
    法定代理人  甲○○
    相  對  人  苗友企業有限公司
    法定代理人  乙○○○
右當事人間聲請返還擔保金事件，本院裁定如左：
    主      文
本院九十二年度存字第一三七五號提存事件聲請人所提存之擔保金玖拾伍萬伍仟柒佰
伍拾捌元，准予返還。
聲請程序費用由相對人負擔。
    理      由
一、按訴訟終結後，供擔保人證明已定二十日以上之期間，催告受擔保利益人行使權
    利而不行使者，法院應依供擔保人之聲請，以裁定命返還其提存物，民事訴訟法
    第一百零四條第一項第二款定有明文。而所謂訴訟終結，不問有無本案訴訟，在
    因假扣押或假處分所供擔保之情形，因該擔保係為保障受擔保利益人因不當假扣
    押或假處分所受損害而設，倘執行法院已依假扣押或假處分裁定實施假扣押或假
    處分之執行，則在供擔保人撤回假扣押或假處分之執行前，受擔保利益人所受損
    害仍可能繼續發生，損害額既未確定，自無強令其行使權利之理。故在假扣押或
    假處分所供之擔保，供擔保人依民事訴訟法第一百零六條準用同法第一百零四條
    第一項第二款規定，聲請以裁定命返還其擔保金之場合，必待供擔保人已撤回假
    扣押或假處分之執行，始得謂與民事訴訟法第一百零四條第一項第二款所定之「
    訴訟終結」相當，而得依該條款行使定期催告之權利（最高法院九十年度台抗字
    第三九○號裁定參照）。
二、本件聲請意旨略以：聲請人與相對人間聲請假處分事件，聲請人前遵本院九十二
    年度裁全字第七三五號民事假扣押裁定為擔保假扣押，曾提供新台幣九十五萬五
    千七百五十八元為擔保金，並以本院九十二度存字第一三七五號提存事件提存後
    ，聲請本院以九十二年度執全字第一二八三號假處分禁止相對人將付款人為第一
    商業銀行鹽水分行、面額九十五萬五千七百五十八元、票據號碼ＡＳ00000
    00號之支票一紙於本案判決確定前向付款人及轉讓與三人在案。茲因聲請人已
    向本院聲請撤回假處分執行，則本件假處分執行既因撤回而告終結，聲請人乃於
    訴訟終結後定二十日以上期間催告相對人行使權利而未行使，為此依民事訴訟法
    第一百零四條第一項第二款規定，聲請返還擔保金等語。
三、聲請人主張之上開事實，業據提出民事假處分裁定、提存書暨國庫存款收款書、
    、催告函暨收件回執影本等件為證，並經本院依職權調取上開提存卷、假處分案
    卷核閱屬實，又相對人並未對聲請人提起民事訴訟或支付命令繫屬於本院，亦經
    查明無誤，是聲請人依民事訴訟法第一百零四條第一項第二款規定，聲請返還系
    爭擔保金，自無不合，應予准許。
四、依民事訴訟法第九十五條、第七十八條，裁定如主文。
中      華      民      國    九十二    年      八      月      十九    日
                              臺灣臺南地方法院民事第二庭
~B審判長法      官  蔡美美
~B      法      官  洪碧雀
~B      法      官  李銘洲
右正本證明與原本無異
如不服本裁定應於送達後十日內向本院提出抗告狀，並應繳納抗告費新台幣四十五元
。
中      華      民      國    九十二    年      八      月      十九    日
~B      法院書記官  歐貞妙


司法院資訊處製作；財團法人民間司法改革基金會備份。
